【裁判字號】    97,中簡上,795
【裁判日期】    971119
【裁判案由】    違反保護令
【裁判全文】
臺灣臺中地方法院刑事判決           97年度中簡上字第795號
上  訴  人  丙○○
即  被  告
上列上訴人即被告因違反家庭暴力防治法等案件，不服本院臺中
簡易庭97年度中簡字第2375號中華民國97年8月8日第一審簡易判
決（聲請簡易處刑判決案號：97年度偵字第13635號），提起上
訴，本院判決如下：
    主    文
上訴駁回。
    犯罪事實及理由
一、本案經本院合議庭審理結果，認第一審簡易判決所認定被告
    之犯罪事實及其所憑之理由、證據暨論罪科刑之法條均無不
    當，爰引用本院第一審刑事簡易判決書、檢察官聲請簡易判
    決處刑書（如附件1、2所示）中關於認定被告犯罪事實及其
    所憑之理由、證據暨論罪科刑之法條部分之記載。
二、上訴意旨略以：伊於民國97年4月30日確有到告訴人甲○○
    之辦公室去找告訴人，但係因為伊名下之車輛現由告訴人使
    用，然其牌照稅及罰單都沒繳，而當天剛好是繳稅期限屆至
    ，伊前往告訴人辦公室係要將車子過戶到告訴人名下，才將
    告訴人之車鑰匙、身分證件等物拿走，辦公室的門毀損係因
    其體型壯碩才會撞壞，並非要對告訴人為違反保護令之騷擾
    行為云云。
三、原審認被告違反法院依家庭暴力防治法第14條第1項所為之
    禁止家庭暴力、禁止騷擾之裁定，事證明確，而依家庭暴力
    防治法第61條第1款、第2款，刑法第304條第1項前段規定，
    於法定刑度內，判處被告拘役40日，如易科罰金，以新臺幣
    1千元折算1日，係以被告之供述、告訴人之指訴為據，並有
    本院核發之96年度家護聲字第73號判決、臺中市警察局第二
    分局處理家庭暴力案件現場報告表1份、違反保護令現場照
    片4張為憑，核原審認事用法並無違誤，量刑亦屬妥適。
四、被告不服原審判決，並以前詞置辯。惟查，被告於前開時、
    地，未經告訴人之同意，即拿取告訴人之皮包，並自皮包內
    擅自取走告訴人所有之身分證件，於法即有未合，況且，倘
    被告係以和平方式與告訴人溝通，告訴人辦公室門亦不致遭
    到毀損。又縱如被告所述，係因牌照稅到期才前往告訴人辦
    公室，然依一般常情，如欲繳納牌照稅，僅需將牌照稅單交
    由告訴人繳納，或自行繳納，事後再向告訴人請求即可，並
    非必以當日將車輛過戶不可，或強取車子鑰匙將車輛開走即
    可解決。又縱或被告亟欲將車輛過戶，以解決彼此對車輛使
    用之紛爭，則大可透過第三人向告訴人溝通，或其他和平方
    式為之，又何必在明知有保護令之情形下，率以非法手段強
    行。足見，被告係藉繳納牌照稅之故，前往告訴人辦公室，
    對告訴人實施精神上不法侵害之行為及騷擾行為，而違反上
    開保護令，應可認定。是被告前揭所辯，為無可採，本件被
    告之上訴為無理由，應予駁回。
五、據上論斷，應依刑事訴訟法第455條之1第1項、第3項、第
    373條、第368條，判決如主文。
本案經檢察官乙○○到庭執行職務。
中    華    民    國    97    年    11    月    19    日
                  刑事第十四庭  審判長法  官  陳  葳
                                      法  官  洪堯讚
                                      法  官  李慧瑜
上正本證明與原本無異。
本件不得上訴。
                                      書記官  陳青瑜
中    華    民    國    97    年    11    月    19    日


司法院資訊處製作；財團法人民間司法改革基金會備份。
